---
title: PortalHacienda Readme
output: 
  html_document:
    keep_md: true
  rmarkdown::github_document:
    toc: true
    toc_depth: 1
---

<!-- README.md is generated from README.Rmd. Please edit that file -->

```{r, echo = FALSE}
knitr::opts_chunk$set(
  collapse = TRUE,
  comment = "#>",
  fig.path = "README-"
)
```

# PortalHacienda

Un paquete de interfase a la API del Portal de Datos del Ministerio de Hacienda

- **Buscar** series en la descripción de los meta-datos
- **Descargar** las series directamente de la API del Portal
- **Extender y proyectar** rápidamente series descargadas (funcionalidad muy básica) 


## Instalación

Para instalar el paquete en R ejecutar:

```{r gh-installation, eval = FALSE}
# Stable
# install.packages("PortalHacienda")
# Development
# install.packages("devtools")
# devtools::install_github("fmgarciadiaz/PortalHacienda")
```

**Nota**: Debe instalarse previamente el paquete `devtools` para permitir la descarga desde `github`.

## Ejemplo

Búsqueda de series **(a)** en el listado incluído en el paquete con `Search` o **(b)** en la base online con 
`Search_online`.

```{r example}
# Cargar el paquete
library(PortalHacienda)
library(magrittr)
# mostrar las primeras series encontradas
Series_TCN <- Search_online("tipo de cambio")         
knitr::kable(head(Series_TCN,3) ,"html") %>% kableExtra::kable_styling(font_size = 7)    
```

Bajar serie de tipo de cambio con `Get` y extender 12 períodos con `Forecast` (usa modelo auto-detectado del paquete ***forecast*** y extiende según la frecuencia detectada, días, meses o años). 
Luego hacer un plot sencillo.


```{r example2}

TCN <- Forecast(Get("174.1_T_DE_CATES_0_0_32" , start_date = 2000), 12)       
# Mostrar resultado
plot(TCN , main = "Tipo de Cambio Nominal ($/USD)")
```

También se pueden obtener varias series al mismo tiempo, separando con comas...

```{r example3}
plot(Get("6.2_AGCS_2004_T_39,6.2_IM_2004_T_23,6.2_C_2004_T_12") , legend.loc = "topleft" , main = "VAB sectorial ($ de 2004)")
```

En caso de cargar varias series y desear proyecciones automáticas, utilizar la
variante vectorial de `Forecast`, que es `vForecast`:

```{r example4}
TCN <- vForecast(Get("120.1_PCE_1993_0_24,120.1_ED1_1993_0_26"),12)
```

### Notas
Las series se cargan en formato XTS, con la periodicidad auto-detectada por el paquete `xts`.
La periocidiad es usada por la función `Forecast` para correcta detección de *estacionalidad* y *lags*. `Forecast` agrega demás intervalos de confianza del 95%.
Las series diarias tienen un tope de **1000** datos (dado el límite actual de la API)

# Estado del Proyecto

- [ ] Aprobado en CRAN
- [x] Funcionalidad *básica*
- [x] Captura de errores de uso o en la devolución de datos (básico)
- [ ] Captura de errores avanzada
- [ ] Otros
