---
title: "Tutorial de PortalHacienda"
output: rmarkdown::html_vignette
vignette: >
  %\VignetteIndexEntry{Tutorial de PortalHacienda}
  %\VignetteEngine{knitr::rmarkdown}
  %\VignetteEncoding{UTF-8}
---

```{r, include = FALSE}
knitr::opts_chunk$set(
  collapse = TRUE,
  comment = "#>"
)
```

En este tutorial veremos como buscar la serie de tipo de cambio de pesos contra dólar, 
descargarla y extenderla.

## 1. Cargar el paquete

En primer lugar cargamos el paquete.
```{r setup}
library(PortalHacienda)
```

## 2. Buscar la serie

Luego buscamos las series de tipo de cambio con *Search_online*
```{r search, results='hide', fig.keep='all', message = FALSE}
Series <- Search_online("Tipo de cambio")
```
```{r search2}
tail(Series,10)
```


## 3. Identificar y descargar la serie

Identificamos el *serie_id* de la serie que nos interesa, en este caso "174.1_T_DE_CATES_0_0_32".
Luego la descargamos con *Get*, seleccionando la fecha de inicio y otros parámetros.

```{r descarga}
TCN <- Get("174.1_T_DE_CATES_0_0_32", start_date = "2010")
```


## 4. Proyectar

Si necesitamos extender la serie rápidamente, podemos hacerlo con *Forecast*.
La función utiliza la selección automática de modelos ARIMA del paquete 'forecast'.
En este caso pedimos una proyección de 12 meses y crear bandas de confianza del 80%.
La función nos devuelve la serie extendida e indica el modelo que auto-detectó.

```{r forecast}
TCN <- Forecast(TCN, N = 12 , confidence = c(80))
```


## 5. Listo!

Ya tenemos la proyección de la serie en 'TCN' para utilizar y graficar.

```{r graficar, fig.align= "center", fig.height= 3, fig.width= 7}
tail(TCN, 10)
plot(TCN , main = "Tipo de Cambio Nominal ($/USD)")
```


